臺灣桃園地方法院民事裁定
110年度亡字第72號
聲  請  人  葛楊阿里

代  理  人  葛元萍  

相  對  人      
即 失蹤 人  葛元亷    失蹤前最後住所：桃園市大園區大海里

上列聲請人聲請宣告相對人死亡事件，本院裁定如下：
    主  文
准對失蹤人葛元廉（男，民國00年0 月00日出生，身分證統一編
號：Z000000000號，失蹤前最後住所：桃園市○○區○○里0 鄰
○○○00○00號）為宣告死亡之公示催告。
該失蹤人應於本公示催告最後揭示於法院公告處、資訊網路及其
他適當處所之翌日起柒個月內，向本院陳報現尚生存，如不陳報
，本院將宣告其為死亡。
無論何人，凡知該失蹤人之生死者，均應於上開期間內，將其所
知之事實，陳報本院。
    理    由
一、按失蹤人失蹤滿7年後，法院得因利害關係人或檢察官之聲
    請，為死亡之宣告；失蹤人為80歲以上者，得於失蹤滿3年
    後，為死亡之宣告，民法第8條第1項、第2項定有明文。又
    法院准許宣告死亡之聲請者，應公示催告；前項公示催告，
    準用第130條第3項至第5項之規定；公示催告應揭示於法院
    公告處、資訊網路及其他適當處所；法院認為必要時，並得
    命登載於公報或新聞紙，或用其他方法公告之；前開陳報期
    間，自揭示之日起，應有6個月以上，但失蹤人滿百歲者，
    其陳報期間，得定為自揭示之日起二個月以上，家事事件法
    第156條第1項、第3項亦有明定。
二、聲請意旨略以：相對人葛元廉為聲請人之長子，相對人於民
    國100年9月28日出境後即音訊杳然，生死不明，迄今已逾7
    年，聲請人之配偶於109年10月16日往生，因相對人失聯之
    故，聲請人無從依陸海空軍軍官士官服役條例第37條之規定
    ，請領遺屬一次金或年金，是聲請人基於利害關係人之地位
    ，聲請准對相對人即失蹤人為宣告死亡之公示催告等語。
三、聲請人主張上揭事實，業據提出戶籍謄本、入出國日期證明
    書、遺族請領退除給與協議書、本院109年度婚字第518號民
    事判決書等為證；另本院查詢失蹤人之前案紀錄、在監在押
    紀錄表、電信門號申辦紀錄，查無失蹤人於100年9月28日後
    有任何電信門號申辦紀錄，此有遠傳電信、臺灣之星、中華
    電信等資料查詢附卷可憑。次查，失蹤人於98年8月21日後
    亦未有任何申請換發身分證之紀錄，此有桃園○○○○○○○○○函
    在卷可稽；再查，失蹤人於102年7月2日後亦未有任何護照
    申辦紀錄，此有外交部領事事務局110年8月19日領一字第11
    05117339號暨檢附之護照申請書在卷可稽，是堪認自102年7
    月2日後均查無失蹤人葛元廉現仍生存或活動之情形，准此
    ，聲請人主張失蹤人葛元廉多年音訊全無，堪認屬實。從而
    ，失蹤人失蹤至今已逾7年，且生死不明，自應為宣告死亡
    之公示催告。
四、裁定如主文。
中　　華　　民　　國　　110 　年　　12　　月　　10　　日
                   家事法庭     法  官　林曉芳
以上正本係照原本作成。
如對本裁定抗告須於裁定送達後10日內向本院提出抗告狀。
中　　華　　民　　國　　110 　年　　12　　月　　10　　日
                                書記官　甘治平